【裁判字號】    97,訴,152
【裁判日期】    970213
【裁判案由】    違反毒品危害防制條例
【裁判全文】
臺灣彰化地方法院刑事判決               97年度訴字第152號
公  訴  人  臺灣彰化地方法院檢察署檢察官
被      告  甲○○
                    （另案羈押於臺灣彰化看守所）
上列被告因違反毒品危害防制條例案件，經檢察官提起公訴（96
年度毒偵字第5997號），本院依簡式審判程序判決如下：
    主  文
甲○○施用第一級毒品，累犯，處有期徒刑捌月，扣案如附表一
所示之毒品沒收銷燬，如附表二所示之物均沒收。又施用第二級
毒品，累犯，處有期徒刑伍月。應執行有期徒刑壹年，扣案如附
表一所示之毒品沒收銷燬，如附表二所示之物均沒收。
    事  實
一、甲○○前於民國92年間，因施用毒品案件，經本院以92年度
    毒聲字第2392號裁定送觀察、勒戒後，因評定認無繼續施用
    毒品之傾向，於92年12月19日執行完畢釋放，並由臺灣彰化
    地方法院檢察署檢察官以92年度毒偵字第2942號為不起訴處
    分確定。又因施用毒品案件，經本院以93年度訴字第1028號
    判處有期徒刑10月確定，甫於95年1 月10日縮短刑期期滿執
    行完畢。仍不知警惕，於上開觀察、勒戒執行完畢釋放後5
    年內，分別為下列行為：
    （一）於96年11月24日（起訴書誤載為23日）晚間8 時許，
          基於施用第一級毒品海洛因之犯意，在彰化縣鹿港鎮
          顏厝巷82號房屋客廳內，將海洛因摻水混合後，以注
          射針筒注射手臂血管之方式，施用海洛因1 次。
    （二）另基於施用第二級毒品甲基安非他命之犯意，於96年
          11月21日某時，在彰化縣鹿港鎮顏厝巷82號朋友住處
          中，以將甲基安非他命置於玻璃管內燒烤吸食其煙霧
          之方式，施用甲基安非他命1 次。
    嗣於96年11月24日（起訴書誤載為23日）晚間10時許，為警
    在上址查獲，並扣得其所有施用剩餘之扣案毒品海洛因1 包
    及供施用海洛因之注射針筒1 支，經警採集其尿液送驗，結
    果呈嗎啡及可待因陽性反應，查悉上情。
二、案經彰化縣警察局鹿港分局報告臺灣彰化地方法院檢察署檢
    察官偵查起訴。
    理  由
一、本件被告甲○○所涉為死刑、無期徒刑、最輕本刑為3 年以
    上有期徒刑或高等法院管轄第一審案件以外之罪，並於本院
    行準備程序時就被訴事實為有罪之陳述，本院合議庭依刑事
    訴訟法第273 條之1 第1 項規定，裁定改由受命法官獨任行
    簡式審判程序，先予敘明。
二、上揭犯罪事實，業據被告甲○○於本院審理時坦承不諱（見
    本院97年1 月30日準備程序及審判筆錄），經查：
（一）被告於96年11月24日為警所採集之尿液，經檢驗呈甲基安
      非他命、嗎啡及可待因陽性反應，有彰化縣警察局鹿港分
      局委託檢驗尿液代號與真實姓名對照認證單（見偵卷第21
      頁）、應受尿液採驗人尿液檢體採集送驗紀錄表（見本院
      卷）各1 紙、詮昕科技股份有限公司濫用藥物尿液檢驗報
      告1 紙（見本院卷）附卷可稽，並有扣案海洛因毒品1 包
      、注射針筒1 支及法務部調查局96年12月23日調科壹字第
      09623084210 號鑑定書（見本院卷）可資佐證，足認被告
      上開自白與事實相符。
（二）被告前於92年間，因施用毒品案件，經本院以92年度毒聲
      字第2392號裁定送觀察、勒戒後，因評定認無繼續施用毒
      品之傾向，於92年12月19日執行完畢釋放，並由臺灣彰化
      地方法院檢察署檢察官以92年度毒偵字第2942號為不起訴
      處分確定等情，有臺灣高等法院被告前案紀錄表、臺灣高
      等法院在監在押全國紀錄表各1 份在卷可資參照，被告於
      前開觀察、勒戒執行完畢釋放後，5 年內再犯本件施用毒
      品犯行，堪可認定。
（三）綜上，本件事證明確，被告犯行洵堪認定，應依法論科。
三、按海洛因、甲基安非他命分別為毒品危害防制條例第2 條第
    2 項第1 款、第2 款所規定之第一級毒品、第二級毒品，被
    告先後施用海洛因、甲基安非他命各1 次之行為，分別係犯
    毒品危害防制條例第10條第1 項施用第一級毒品罪、同條例
    第10條第2 項施用第二級毒品罪。被告先後2 次為供施用而
    持有上開各該級毒品之低度行為，應各為施用之高度行為所
    吸收，均不另論罪。被告上開二犯行之施用時間、施用毒品
    種類及施用方式均不相同，顯係基於不同犯意之各別行為，
    應予分論併罰。又被告前因施用毒品案件，經本院以93年度
    訴字第1028號判處有期徒刑10月確定，甫於95年1 月10日縮
    短刑期期滿執行完畢，有臺灣高等法院被告前案紀錄表可稽
    ，被告於有期徒刑執行完畢5 年內又故意再犯本案之2 罪，
    為累犯，應依刑法第47條第1 項規定，各加重其刑。爰審酌
    被告曾因施用毒品經送觀察、勒戒，仍未知警惕，再犯本案
    之罪，足見其雖經觀察、勒戒之治療程序，仍未徹底戒除惡
    習遠離毒害，顯未能善體國家設置觀察、勒戒機構，協助毒
    品施用者戒除毒害之良法美意，惟念及施用毒品本質上係戕
    害自身健康之行為，尚未嚴重破壞社會秩序或侵害他人權益
    ，暨其犯罪之動機、目的、所生危害及犯罪後坦承犯行態度
    良好等一切情狀，分別量處如主文所示之刑，並定其應執行
    刑，以示懲儆。又被告所為本件施用第一級毒品、施用第二
    級毒品犯行之犯罪時間均非在96年4 月24日以前，皆不符合
    中華民國九十六年罪犯減刑條例之減刑條件，均無從依上開
    條例減刑，附此敘明。
四、扣案如附表一所示毒品為第一級毒品海洛因，有上揭法務部
    調查局鑑定書1 紙附卷足憑，應依毒品危害防制條例第18條
    第1 項前段規定沒收銷燬。扣案供上開毒品包裝用如附表二
    編號一所示外包裝袋1 個，依前揭鑑定書所記載為：「空包
    裝重0.21公克」，足認上開外包裝袋可與所包裝之毒品分離
    ，且該外包裝袋主要作用在於包裹毒品，防其裸露、潮濕，
    便於被告攜帶施用毒品，又屬被告所有之物，業據被告供承
    在卷，應依刑法第38條第1 項第2 款宣告沒收。至扣案注射
    針筒1 支，係被告所有，供其為犯罪事實欄一、（一）所示
    施用第一級毒品海洛因犯行所用，業據被告供述明確（見本
    院97年1 月30日審判筆錄），亦應依刑法第38條第1 項第2
    款宣告沒收如主文所示。
據上論斷，應依刑事訴訟法第273 條之1 第1 項、第299 條第1
項前段，毒品危害防制條例第10條第1 項、第2 項、第23條第2
項、第18條第1 項前段，刑法第11條、第47條第1 項、第51 條
第5 款、第38條第1 項第2 款，判決如主文。
本案經檢察官余建國到庭執行職務。
中    華    民    國    97    年    2     月    13    日
                  刑事第五庭          法  官  楊舒嵐
以上正本證明與原本無異。
如不服本判決，應於判決送達後10日內，向本院提出上訴書狀，
上訴書狀應「敘述具體上訴理由」，並按他造當事人之人數附繕
本。「切勿逕送上級法院」。
中    華    民    國    97    年    2     月    13    日
                                      書記官   張木松
附表一：第一級毒品海洛因壹包（驗餘淨重零點壹公克）。
附表二：
編號一、供前開第一級毒品海洛因包裝用之外包裝袋壹個。
編號二、注射針筒壹支。
附錄論罪科刑法條：
毒品危害防制條例第10條
施用第一級毒品者，處 6 月以上 5 年以下有期徒刑。
施用第二級毒品者，處 3 年以下有期徒刑。


司法院資訊處製作；財團法人民間司法改革基金會備份。
